Inventaris van het archief van het Ministerie van Financiën: Directie Verbruiksbelastingen, 1945-1989
Nationaal Archief, Den Haag
- Invoerrechten en accijnzen 1962-1995 1962-1995, 038
  - Het voorbereiden, wijzigen, vaststellen en intrekken van voorschriften, richtlijnen, instructies, aanschrijvingen, aanwijzigingen, overeenkomsten, maatregelen, circulaires, boekwerken, leidraden, etc. betreffende de invoerrechten en accijnzen. 1962-1995, 1
    - Boekwerk Douane en Accijnzen Algemeen, 05
      - Het vervaardigen van minerale oliën in douane-entrepot, 1983-1984; 729; 80/4539
      - Eerste herdruk motorrijtuigenbelasting, 1984; 724; 80/4524
      - Privatisering van de Dienst der Waarborg, 1987; 835; 80/8780
    - Boekwerk Heffingen bij Invoer, deel I, 06
      - Vrijstelling van belasting voor postzegels en bijbehorende goederen bestemd voor Amphilex 77., 1976-1977; 545; A 8587
      - Betaling motorrijtuigenbelasting voor motorrijtuigen welke worden ingevoerd als verhuisgoed, 1976-1979; 564; A 8698
    - Boekwerk Heffingen bij Invoer, deel II, 07
      - Heffing van bijzondere verbruiksbelasting van personenauto's wegens ombouw, 1973-1975; 370; A 5193
      - Toepassing van post a 47 van de bij de Wet op de Omzetbelasting 1968 behorende tabel I ten aanzien van landbouwwerktuigen, 1974; 434; A 5361
      - Heffing van bijzondere verbruiksbelasting naar het verhoogde tarief ten aanzien van personenauto's, 1976; 46; A 5193
    - Boekwerk Minerale Oliën, 08
      - Opgaaf van teruggaven, verleend ten aanzien van de uitvoer van autobenzine., 1973-1974; 38; A 3178
      - Overgangsregelingen bij het ingaan van het procédé van kleuring van laagbelaste gasolie en lichte stookolie., 1973-1974; 628; A 10064; pak
      - Teruggaaf van accijns voor minerale oliën welke worden gebruikt voor verwarming ter bevordering van het groeiproces van tuinbouwproducten., 1974; 445; A 5422
      - Controle met betrekking tot gasolie., 1974-1975; 37; A 3179
      - Maatregelen ter bestrijding van de accijnsfraude met gasolie en lichte stookolie, 1978; 567; A 8719
      - Belastingheffing ten aanzien van de invoer en de verwerking van afvallen en verontreinigde ladingrestanten van minerale oliën, 1979-1982; 727; 80/4538
      - Toevoeging van herkenningsmiddelen aan bepaalde halfzware oliën., 1982; 821; 80/7551
      - Het vervaardigen van minerale oliën in douane-entrepot., 1983-1984; 729; 80/4539
      - Verzoek tot teruggaaf van accijns., 1983-1984; 743; 80/6770
    - Boekwerk Suikeraccijns, 09
      - Verwerking van isoglucose in met teruggaaf van accijns uit te voeren suikerhoudende goederen., 1979-1985; 736; 80/5921
      - Verzoek tot teruggaaf van accijns, 1983-1984; 743; 80/6770
    - Boekwerk Tabaksaccijns, 10
      - Verkoop van snuiftabak in doosjes en flesjes met een inhoud van minder dan 10 gram., 1973-1976; 40; A 5242
      - Verpakkingen van tabaksfabricaten., 1975-1979; 560; A 8685
      - Overtreding van verbodsbepalingen., 1976-1979; 508; A 8561
      - Verkoop van tabaksfabricaten in cafetaria's., 1980; 702; 80/2236
      - Verkoop van tabaksfabricaten door middel van automaten., 1981; 703; 80/2236
      - Verzoek tot teruggaaf van accijns, 1983-1984; 743; 80/6770
    - Leidraden, instructies en regelingen, 11
      - Vrijstelling van belasting bij invoer ten aanzien van Eurocontrol (Resolutie van 31 augustus 1972, nummer B72/20182)., 1973-1976; 839; A 4453
      - Wijziging Beschikking Bijzondere Regelingen Alcoholaccijns (Resolutie van 10 december 1965, nummer D5/8676)., 1974-1976; 374; A 5195
      - Wijziging Leidraad Suikeraccijns (Resolutie van 10 juni 1966, nummer D6/1552)., 1974-1976; 488; A 8562
      - Wijziging Leidraad Accijns van Minerale Oliën (Resolutie van 21 december 1965, nummer D5/7807)., 1974-1979; 612; A 9404; A 3179; pak
      - Wijziging Leidraad Accijns van Alcoholvrije Dranken (Resolutie van 21 december 1971, nummer B71/24299)., 1975-1976; 480; A 8560
      - Wijziging Leidraad Bieraccijns (Resolutie van 15 augustus 1963, nummer D3/6256., 1976-1978; 505; A 8561
      - Wijziging Leidraad Alcoholaccijns (Resolutie van 22 augustus 1963, nummer D3/6535)., 1976-1979; 626; A 10060, A 8560
      - Wijziging Leidraad Tabaksaccijns (Resolutie van 10 december 1965, nummer D5/7558)., 1976-1979; 501; A 8561
      - Richtlijnen ten aanzien van controle op het toevoegen van herkenningsmiddelen aan gasolie en lichte stookolie, alsmede op het gebruik van gekleurde oliën (Resolutie van 3 april 1974, nummer B73/15001)., 1978; 605; A 9403
      - Wijziging Instructie Alcoholaccijns (Resolutie van 10 december 1965, nummer B5/6707)., 1980-1981; 654; 80/2150
  - Het informeren van (individuele leden van) de Staten-Generaal betreffende het te voeren beleid inzake de invoerrechten en accijnzen. 1962-1995, 3
    - Vragen van het Tweede-Kamerlid Notenboom inzake de ontduiking van de Wet op de Accijns van Minerale Oliën., 1976-1977; 569; A 8719
    - Vragen van het Tweede-Kamerlid Van Muiden inzake toepassing van artikel 30 van de Wet op de Accijns van Tabaksfabricaten, 1976-1979; 501; A 8561
    - Vragen van de Tweede-Kamerleden Van Muiden en Notenboom inzake de bestrijding van frauduleuze alcoholvervaardiging., 1977; 478; A 8455
  - Het vaststellen van de inrichting, prijs, verkrijgbaarheid etc. van formulieren welke worden gebruikt voor het doen van aangiften. 1962-1995, 104
    Grondslag: Besluit douane en accijnzen van 29 mei 1962 (Stb. 191), art. 161, lid 1.
    - Ontwerp van het formulier welke nodig is voor de jaarlijkse verstrekking van gegevens ten aanzien van de openstaande accijnsbedragen., 1982-1987; 825; 80/8658